臺灣新北地方法院板橋簡易庭小額民事判決
111年度板小字第2884號
原      告  新光產物保險股份有限公司


法定代理人  吳昕紘  
訴訟代理人  黃品豪  


被      告  黃明男  

上列當事人間請求侵權行為損害賠償事件，於中華民國111年8月
30日辯論終結，本院判決如下：
    主  文
被告應給付原告新臺幣陸仟陸佰伍拾元，及自民國一百一十一年
八月十六日起至清償日止，按年息百分之五計算之利息。
原告其餘之訴駁回。
訴訟費用新臺幣壹仟元由被告負擔十分之三即新臺幣參佰元，餘
由原告負擔。
本判決原告勝訴部分得假執行，但被告以新臺幣陸仟陸佰伍拾元
為原告預供擔保後，得免為假執行。
    事實及理由要領
一、原告主張：緣被告駕駛車號0000-00號自小客貨車，於民國
    （下同）110年3月29日8時57分許，行經新北市○○區○○
    ○路0段00號前，因未保持行車安全距離之過失，致碰撞原告
    承保訴外人王盛威所有由訴外人王漢平駕駛車號000-0000號
    自小客車（下稱系爭車輛），致使系爭車輛受損，本案業經
    新北市政府警察局永和分局處理在案。又系爭車輛經交予北
    都汽車(股)有限公司估價修理，修理費總計新臺幣（下同）
    21,216元（工資2,156元、塗裝9,240元、零件9,820元），
    原告已悉數賠付予被保險人，並依保險法第53條規定
    取得代位請求權。為此，爰依保險法第53條第1項、民法第
    184條第1項、第191條之2條法律規定提起本訴，求為判決：
    被告應給付原告21,216元及自起訴狀繕本送達翌日起至清償
    日止，按年息百分之5計算之利息等語。
二、被告則以：原告請求金額過高各等語。
三、經查：
（一）依兩造所不爭執、由警員李忠儒所繪製之道路交通事故現
      場圖所示，被告駕駛8916-HZ自小客貨車、與系爭車輛（
      訴外人王漢平駕駛）均沿環河東路2段往永福橋方向直行
      於中間車道，於事故地點，被告駕駛8916-HZ自小客貨車
      前保險桿追撞系爭車輛後保險桿肇事。且被告於警詢時亦
      自承：我駕駛8916-HZ自小客貨車沿環河東路2段往永福橋
      方向直行於中間車道，對方（系爭車輛）在我前方同車道
      停等紅燈，於事故地點，我知道我們前方路口號誌為紅燈
      ，我也開始踩煞車踏板減速準備停車，但沒有踩踏好煞車
      踏板，因而前保險桿與對方後保險桿發生追撞肇事」各等
      語。足見被告未注意車前狀況，隨時採取必要之安全措施
      ，為肇事原因；至系爭車輛則無肇事因素，堪以認定。
（二）因故意或過失，不法侵害他人之權利者，負損害賠償責任
      。汽車、機車或其他非依軌道行駛之動力車輛，在使用中
      加損害於他人者，駕駛人應賠償因此所生之損害，民法第
      184條第1項前段、第191條之2前段亦分別定有明文。本件
      被告應負肇事責任，已如前述，依上開規定，自應負損害
      賠償責任。查原告所承保系爭車輛係107年2月出廠，修復
      費用共計21,216元（工資2,156元、塗裝9,240元、零件9,
      820元），有原告提出之估價單及行照在卷足稽。而本件
      汽車之修理，既係重新烤漆及更換全新零件，則原告以之
      修理費作為損害賠償之依據時，自仍應將折舊部分予以扣
      除。依行政院頒布「固定資產耐用年數表」及「固定資產
      折舊率表」規定，汽車之耐用年數為五年，依定率遞減法
      每年折舊千分之三六九，但其最後一年之折舊額，加歷年
      折舊累計額，其總和不得超過該資產成本額十分之九。又
      依「營利事業所得稅結算申報查核準則」第九十五條第八
      項規定：「固定資產提列折舊採用定率遞減法者，以一年
      為計算單位，其使用期間未滿一年者，按實際使用月數相
      當於全年之比例計算之，不滿一月者，以月計」。本件汽
      車於107年2月出廠迄本件事故發生日即110年3月29日止，
      系爭車輛已使用3年2個月，故原告之零件及烤漆費用折舊
      額為14,566元（元以下四捨五入），原告所得請求之零件
      及烤漆（塗裝）費用為4,494元，至工資2,156元則均得請
      求，是以，原告得請求金額為6,650元（4,494元+2,156元
      ＝6,650元）。則原告之請求，在6,650元之範圍內為有理
      由，逾此範圍之請求，則為法所不許。
（三）從而，原告依侵權行為損害賠償及保險代位之法律關係訴
      請被告給付6,650元，及自起訴狀繕本送達翌日即111年8
      月16日起至清償日止，按年息5％計算之法定遲延利息，
      此部分自應准許；逾此部分之請求，為無理由，應予駁回
      。
四、本件係民事訴訟法第436條之8所定之小額訴訟事件，原告勝
    訴部分，應依同法第436條之20之規定，依職權宣告假執行
    。
中　　華　  民　　國　  111 　年　 　9　  月    27    日
      　　　  　　臺灣新北地方法院板橋簡易庭
                      法    官  李崇豪
上列為正本係照原本作成。
如不服本判決，應於收受送達後20日內以違背法令為理由向本院
提出上訴狀（上訴理由依法應表明一、原判決所違背之法令及其
具體內容。二、依訴訟資料可認為原判決有違背法令之具體事實
。）如於本判決宣示後送達前提起上訴者，應於判決送達後20日
內補提上訴理由書（須附繕本），如未於上訴後20日內補提合法
上訴理由書，法院得逕以裁定駁回上訴。
中　　華　  民　　國　  111 　年　 　9　  月    27    日
 　　　　　　　　　   書 記 官  葉子榕 
附表
-----
折舊時間           金額
第1年折舊值        19,060×0.369=7,033
第1年折舊後價值    19,060-7,033=12,027
第2年折舊值        12,027×0.369=4,438
第2年折舊後價值    12,027-4,438=7,589
第3年折舊值        7,589×0.369=2,800
第3年折舊後價值    7,589-2,800=4,789
第4年折舊值        4,789×0.369×(2/12)=295
第4年折舊後價值    4,789-295=4,494